【裁判字號】    99,訴,919
【裁判日期】    991209
【裁判案由】    殺人未遂
【裁判全文】
臺灣臺北地方法院刑事判決               99年度訴字第919號
公  訴  人  臺灣臺北地方法院檢察署檢察官
被      告  謝健文
公設辯護人  本院公設辯護人唐禎琪
上列被告因殺人未遂案件，經檢察官提起公訴（99年度偵字第
12244 號），本院判決如下：
    主  文
謝健文共同傷害人之身體，累犯，處有期徒刑壹年陸月。
    事  實
一、謝健文前於民國93年間，因犯傷害案件，經本院於93年6 月
    17日以93年度易字第190 號判處有期徒刑1 年，嗣上訴臺灣
    高等法院，經該院於93年9 月29日以93年度上易字第1209號
    判決駁回上訴確定，並於96年5 月1 日縮刑期滿執行完畢。
二、詎仍不知悔改，因前於98年6 月中旬，在臺北市西門町擔任
    色情掮客（俗稱：皮條客）時，與潘冠爾（綽號「猴子」）
    發生口角糾紛，其知悉黃韋傑（綽號「小猴子」）與潘冠爾
    交情甚佳，遂遷怒於黃韋傑，與另兩名真實姓名、年籍不詳
    之成年男子共同基於傷害之犯意聯絡，於98年7 月15日凌晨
    0 時45分許，見黃韋傑與女友王薇婷在臺北市○○區○○路
    117 號之晶饌茶館門口談話，謝健文遂在該處向黃韋傑詢問
    ：「猴子哥呢？」，待黃韋傑答稱：「不知道，應該在家吧
    。」後，謝健文隨即從其斜背之黑色側背包內取出刀子揮砍
    黃韋傑之左手臂1 下，黃韋傑見狀欲逃離該店時，復遭謝健
    文以該刀劃傷左胸近肚子之位置1 刀，於黃韋傑跑至該店對
    面之西門國小門口時，又遭謝健文及該兩名男子毆打、踹踢
    倒地，謝健文仍持刀砍傷黃韋傑，致黃韋傑受有頭部及左臀
    部各1 處之切割傷、左臂深層撕裂傷5 公分、左胸表淺性傷
    口16公分、右大腿5 個深層穿刺傷、右小腿2 個深層撕裂傷
    4 公分等傷害。嗣經王薇婷請路人報警並喊：「警察來了」
    ，謝健文等人始作罷並於同日凌晨0時50分許逃離現場。
三、案經黃韋傑訴由臺北市政府警察局萬華分局報請臺灣臺北地
    方法院檢察署檢察官偵查起訴。
    理  由
壹、程序部分：
一、按被告以外之人，於審判外之言詞或書面陳述，除法律有規
    定者外，不得作為證據；又被告以外之人（包括證人、鑑定
    人、告訴人、被害人及共同被告等）於檢察事務官、司法警
    察官或司法警察調查中所為之陳述，與審判中不符時，其先
    前之陳述具有較可信之特別情況，且為證明犯罪事實存否所
    必要者，得為證據，刑事訴訟法第159 條第1 項、第159 條
    之2 分別定有明文。本件被告及其辯護人固爭執告訴人黃韋
    傑及證人王薇婷、潘冠爾於警詢中所為之證述均屬審判外之
    陳述，而無證據能力。經查：
  (一)告訴人黃韋傑及證人王薇婷於98年7 月28日、98年8 月11日
    於警詢中之陳述，與其等於本院審理時之證述大致相符，僅
    為詳略有別，並無實質上之差異，是其等於警詢中所為之陳
    述並不符合刑事訴訟法第159 條之2 有關傳聞例外之規定，
    而無證據能力，不得作為認定本案犯罪事實有無之證據，而
    應以其等於審判中之證述作為證據。
  (二)證人潘冠爾於本院審理時，對其與被告發生口角之時間、被
    告是否知悉其與黃韋傑之交情及被告於西門町所從事之行業
    等節，均答稱忘記了、不記得等語（見本院卷二第46至49頁
    ），與其在98年8 月11日警詢中所證已有不符，惟證人潘冠
    爾於本院審理時已證稱其於警詢時所言之記載並無錯誤等語
    ，足徵上開警詢筆錄確係其出於自由意志所為之陳述，且該
    次警詢筆錄係本案發生後，證人潘冠爾第一次接受詢問，相
    較審判中之陳述距本案案發時間已餘1 年，是警詢時所述顯
    具有較可信之特別情況，且其於警詢所述，關乎被告是否確
    有傷害告訴人之動機，亦為證明犯罪事實存否所必要者；加
    以證人潘冠爾亦經以證人身份於本院審判時到庭接受當事人
    之交互詰問，以充分保障被告訴訟上之防禦權，是證人潘冠
    爾前開之警詢筆錄自得為證據，而有證據能力。
二、除前述據被告及辯護人爭執證據能力之證據方法外，其餘本
    案所引用之證據資料（詳後引證據），其中傳聞證據部分，
    縱無刑事訴訟法第159 條之1 至第159 條之4 或其他規定之
    傳聞證據例外情形，亦因被告及辯護人、檢察官或同意可作
    為證據使用，或未聲明異議，依刑事訴訟法第159 條之5第1
    項、第2 項之規定，本院審酌該證據作成之情況，並無不當
    ，故其等於審判外之陳述，自得作為本案之證據。又按本案
    認定事實所引用之文書證據，並無證據證明係公務員違背法
    定程序所取得，亦無刑事訴訟法第159 條之4 之顯有不可信
    之情況與不得作為證據之情形，本院斟酌本案卷內之證據並
    非非法取得，亦無證明力明顯過低之情形，且經本院於審判
    期日依法進行證據之調查、辯論，被告於訴訟上之程序權，
    已受保障，前揭各該證據，均得採為證據。
貳、實體部分：
一、訊據被告固坦承其認識綽號「猴子」之潘冠爾，並曾與潘冠
    爾發生口角，曾經在西門町經潘冠爾之友人介紹認識潘冠爾
    時，看到黃韋傑在旁邊，惟否認有何傷害告訴人黃韋傑之犯
    行，辯稱：並沒有持刀去砍黃韋傑，已忘記其於98年7 月15
    日凌晨做了什麼、在哪裡，曾與潘冠爾因金錢糾紛有打過架
    云云。經查：
  (一)被告於98年7 月15日凌晨確有與另兩名真實姓名、年籍不詳
    之成年男子，在臺北市○○區○○路117 號該處，由被告持
    刀砍傷告訴人等情，業據告訴人於本院審理時證稱：伊於98
    年7 月15日凌晨原本跟女朋友王薇婷在成都路的泡沫紅茶店
    喝茶，在該泡沫紅茶店一樓馬路旁遇到被告和另外兩個不知
    道名字的人，被告就問伊：「猴子」呢？伊說：「我不知道
    ，應該在家」，就看到被告從黑色側背包拿出刀子，第1刀
    先砍伊左手上臂，伊就要跑到對面西門國小，在剛起步時，
    遭被告拿刀劃到左胸下方之肚子，跑到西門國小時，又被被
    告跟該兩名男子揍倒，當時是左倒在地上，雙手抱頭，被告
    仍繼續持刀砍傷伊右小腿、右大腿、左臀部等，後來警察來
    了，被告等人就跑走了。在被砍傷之前，曾在西門町峨嵋街
    看過被告，被告在西門町是皮條客，與被告並沒有恩怨，被
    告砍伊之前問伊「猴子呢」，「猴子」是指潘冠爾，所以認
    為被砍傷與潘冠爾有關，伊從國小就認識潘冠爾，認識很久
    ，兩人是好朋友，因常與潘冠爾在西門町出入，所以被告應
    該知道伊與潘冠爾的交情，當天因為只有被告跟伊說話，且
    被告問話時，與伊距離很近，大概兩步，且就站在櫃台前，
    所以可以看到被告的長相，當天問話及持刀的人就是今天在
    庭的被告，只是被告現在頭髮比較短等語綦詳（見本院卷二
    第50頁反面至56頁），與其前於偵訊時所述大致相符（見98
    年度偵字第24581 號卷第86至87頁、99年度偵字第1638 號
    卷第7 至8 頁）。參以，證人王薇婷於本院審理亦證稱：98
    年7 月15日凌晨0 時許，其與黃韋傑在成都路117 號之晶饌
    茶館店門口講話講到一半，就有3 個人過來，有個人先問「
    猴子哥呢？」，黃韋傑答說「猴子哥在家」後，那個問話的
    人馬上就拿刀砍黃韋傑的左手臂，黃韋傑被砍後，馬上要逃
    離現場，跑的時候肚子又被攻擊，其當時待在原地，這3 個
    人就一直先踢黃韋傑，然後有一個人拿刀砍黃韋傑的腳、肚
    子，其請路人報警，並大喊警察來了，警察來了這3 個人才
    逃。那個人砍黃韋傑左手臂時，其當時在旁邊，所以有看到
    ，當時也有看清楚長相，當天持刀砍黃韋傑的人就是其在警
    察局所指認之編號5 該人等語（見本院卷二第82至86頁），
    而該被指認人照片一覽表編號5 之人，確為被告無誤，此亦
    經被告供承在卷（見98年度偵字第24581 號卷第8 至9 頁、
    本院卷二第89頁）。又告訴人於98年7 月15日至臺北市立聯
    合醫院中興院區急診就診時，確受有頭部及左臀部之切割傷
    、左臂深層撕裂傷5 公分、左胸表淺性傷口16公分、右大腿
    5 個深層穿刺傷、右小腿2 個深層撕裂傷4 公分等傷害，此
    有臺北市立聯合醫院中興院區98年7 月21日甲種診斷證明書
    及臺北市立聯合醫院99年6 月23日北市醫興字第0993051350
    0 號函文暨所附黃韋傑病歷影本及現場照片6 張在卷可參（
    見98年度偵字第24581 號卷第21頁、第24至26頁、本院卷一
    第22至50頁），堪認告訴人指述於上開時、地遭被告持刀砍
    傷及另兩名男子一同毆傷乙節非虛，而持刀砍傷告訴人者，
    確為被告無誤。
  (二)至前揭臺北市立聯合醫院該函文雖記載告訴人受有右肩深層
    撕裂傷8 公分，然此處之傷勢，業經告訴人於本院審理時證
    稱：其右肩並沒有刀傷，也沒有刀傷以外的傷等語（見本院
    卷二第54頁），且經核對上開甲種診斷證明書診斷欄內人形
    圖示所標示之傷勢情形，及被告送醫時所拍攝之傷勢照片、
    病歷內人形圖示上所標示之傷勢位置（見本院卷一第25、29
    頁），均未見其右肩受有撕裂傷或切割傷等傷勢，是上開函
    文此部分記載應屬有誤，併予敘明。
  (三)另證人王薇婷於本院審理時雖證稱：當時持刀砍黃韋傑的人
    應該是在庭的被告，但因被告的髮型變了，所以認不出來等
    語（見本院卷二第82頁反面、第84頁反面），然證人王薇婷
    於99年11月18日本院審理時距本案案發已1 年有餘，確有因
    時間久遠以致於記憶日漸模糊之可能，加以被告於本院審理
    時，其髮型確實較其於被指認人照片一覽表編號5 所示之照
    片上之髮型為短，有被告於本院審理時之照片2 張在卷可佐
    （見本院卷二第98頁），此亦經證人黃韋傑證稱：在庭之被
    告就是當天砍傷伊之人，只是頭髮比較短等語（見本院卷二
    第54頁），況證人王薇婷於本院審理時亦稱：黃韋傑在店外
    被砍時，其當時就站在旁邊，有看清楚該3 人之長相，於警
    局時有指認兩次（見本院卷二第83至84頁），且其於檢察官
    訊問時，亦明確指認該被指認人照片一覽表編號5 之人確為
    98 年7月15日砍傷黃韋傑之人（見98年度偵字第24581 號卷
    第8 頁），自當以其偵訊時之指認為準，而難僅因證人王薇
    婷於本院審理時無法明確指認被告，即遽予推翻前揭認定。
  (四)又證人潘冠爾於偵訊時證稱：伊綽號是「猴子」，與被告不
    太熟，在98年7 月15日案發前1 、2 個禮拜有跟被告發生口
    角，被告在萬年大樓十字路口一直要拉伊，就跟被告吵架了
    ，至於吵何事有點忘了。與黃韋傑是從小就認識的好朋友，
    被告知道伊跟黃韋傑認識，也看過伊跟黃韋傑走在一起等語
    （見98年度偵字第24581 號卷第7 至9 頁），與其於警詢時
    證稱：被告是在西門徒步區的色情掮客，因其於6 月中旬有
    與被告發生嚴重口角衝突，事後被告一直要找其算帳都找不
    到，且被告知道其與黃韋傑交情很好，才會向黃韋傑詢問其
    的行蹤，因而遷怒於黃韋傑等語大致相符（見98年度偵字第
    24581 號卷第10至11頁），雖證人潘冠爾於本院審理時證稱
    ：其不清楚被告從事何種行業，不知道被告是否為「三七仔
    」，與被告發生口角後忘記被告有無透過人找其算帳，也不
    知道被告是否知道其跟黃韋傑之交情很好等語，而與警詢、
    偵訊為不一致之陳述，惟審酌警詢之時間距案發時較為接近
    ，且經本院提示其之警詢筆錄後，證人潘冠爾亦稱：其於警
    詢時，確有講被告知道潘黃韋傑跟伊交情很好，當天才會向
    黃韋傑詢問其的行蹤，但現在有點忘記了。因被告平時就站
    在西門町路口，西門町就這麼小一塊，所以在與被告發生口
    角後，常在西門町的人就有說被告一直要找伊算帳都找不到
    等語（見本院卷二第46至50頁），是應以其於警詢、偵訊時
    所述可採。據此，足認被告知悉告訴人與證人潘冠爾之交情
    甚篤，因與潘冠爾發生糾紛，遂遷怒於告訴人，而萌生傷害
    之犯意，夥同另兩名男子，由被告持刀及另兩人以手打、腳
    踢等方式砍傷、毆踢告訴人洩憤無誤。
  (五)辯護人雖以被告於案發時所持用門號0000000000號行動電話
    於98年7 月15日凌晨1 時許，該行動電話門號之基地台顯示
    被告人在楊梅、湖口附近，而認被告自無可能於當日凌晨0
    時45分許時在臺北市○○區○○路117 號砍傷告訴人云云。
    然觀諸該行動電話門號於98年7 月14日晚間10時01分33秒之
    基地台位置係在臺北市中山區○○○路○ 段128 號13樓頂，
    其後便顯示於98年7 月15日凌晨1 時25分45秒之基地台位置
    為桃園縣楊梅鎮○○○路○ 段23巷2 之1 號4 樓及桃園縣楊
    梅鎮○○○路294 之2 號3 樓，緊接於同日凌晨1 時26分33
    秒該手機基地台位置則為桃園縣楊梅鎮○○○路294 之2 號
    3 樓及新竹縣湖口鄉○○村○ 鄰○○路○ 段635 號1 樓，於
    當日凌晨1 時42分37秒時，基地台位置則顯示為新竹市○○
    鄉○○路1 段201 巷9 號之13樓頂，有該手機通聯調閱查詢
    單在卷可參（見98年度偵字第24581 號卷第50至50之1 頁）
    ，而被告亦供稱其於於98年7 月14日至同年月15日間確持用
    該行動電話（見本院卷二第93頁反面），則依該門號通聯之
    基地台位置顯示，亦足以認定被告於98年7 月14日晚間確實
    在臺北市，並於98年7 月15日凌晨1 時許往南行經桃園、新
    竹該處，而本件告訴人於本院證稱：從其被砍開始到被告跑
    走，前後大概只有5 分鐘左右而已（見本院卷二第51頁反面
    ），倘開車從臺北前往楊梅，其間距離約40餘公里，若以時
    速100 公里之速度行駛，僅須約半小時不到之車程，復佐以
    當時正值午夜時分，路上人車顯較為稀少，則被告倘於98年
    7 月15日於凌晨0 時50分許自臺北市○○區○○路117 號開
    車離開，並以高速行駛於國道上，則於同日凌晨1 時25分許
    駛至楊梅交流道該處，在時間、空間上並非無法想像之事，
    亦與社會上一般生活經驗並無矛盾而言，況該門號通聯紀錄
    並未顯示被告於案發之98年7 月15日凌晨0 時45分許，其基
    地台位置不在本案案發現場，是該通聯紀錄並不足為被告有
    利之認定。
二、至公訴意旨雖認：被告明知持刀砍他人之頭部、胸部可能造
    成他人死亡之結果，仍持尖刀猛砍告訴人頭部、胸部等之人
    體要害，其用力之猛，足見其殺意之堅，另該2 名男子則徒
    手毆打黃韋傑之身體，致告訴人受有頭部與左胸、左肩、右
    大腿、右小腿、左大腿鼠蹊部深度切割傷等傷害，被告自係
    基於殺人之犯意云云。惟按刑法上殺人罪與傷害罪之區別，
    本視加害人有無殺意為斷，被害人所受之傷害程度，固不能
    據為認定有無殺意之唯一標準，但加害人之下手情形如何，
    於審究犯意方面，仍不失為重要參考資料，最高法院20年非
    字第104 號判例參照。又殺人與傷害之區別，既以有無殺意
    為斷，審理事實之法院，應就案內一切證據，詳查審認，視
    其犯罪之動機、殺傷之次數、所殺傷部位、傷勢程度、犯後
    態度等綜合判斷，俾為認定，同院85年度台上字第5611號判
    決意旨亦同此見解。據此，行為人於行為當時，主觀上是否
    有殺人之故意，除應斟酌其使用之兇器種類、攻擊之部位、
    行為時之態度表示外，尚應深入觀察行為人與被害人之關係
    、衝突之起因、行為當時所受之剌激、下手力量之輕重，被
    害人受傷之情形及行為事後之態度等各項因素綜合予以研析
    。亦即被害人所受傷害之部位及程度、被告所用兇器之利鈍
    ，尚難據為判斷有無殺人意思之唯一標準。然查：
  (一)本件告訴人與被告並無恩怨，亦未曾交談過，僅曾在臺北市
    西門町相遇，而本件被告持刀砍傷告訴人之原因，乃被告前
    與告訴人交情甚篤之證人潘冠爾曾發生口角爭執，因找不著
    證人潘冠爾而轉向告訴人予以洩憤乙情，業據認定如前，且
    被告與另兩名男子於砍刺告訴人時，是喊髒話，並沒有人喊
    「乎你死」之類的話語，業據告訴人於本院審理時證述明確
    （見本院卷二第53頁），足見被告雖因與證人潘冠爾發生爭
    執，遂轉而向告訴人洩恨，惟被告與告訴人或證人潘冠爾間
    均無非致人於死不可之深仇大恨，衡情被告尚不致因與證人
    潘冠爾該等爭執即對告訴人萌生殺機，是被告等人砍刺、毆
    踢告訴人之時，是否即係具有殺人之意思，即屬有疑。
  (二)又公訴人雖以被告持尖刀猛砍告訴人頭部、胸部等之人體要
    害，而認被告顯係基於殺人之犯意而為之。然本件告訴人於
    案發當日經送往至臺北市立聯合醫院中興院區急診救治，其
    頭部及左胸雖均受有切割傷，有臺北市立聯合醫院中興院區
    98年7 月21日甲種診斷證明書在卷可參（見98年度偵字第24
    581 號卷第21頁），然其於頭部、胸部之傷勢，業經告訴人
    於本院審理時證稱：其在飲料店被砍第一刀在左上臂後，就
    要往西門國小跑，剛起步時，被被告拿刀劃到肚子左側，是
    在左胸下方的肚子部位，到西門國小時，被打倒在地上，有
    東西打到伊頭上，但不知道是被什麼東西打，當時頭部有破
    皮流血，伊不能確定是什麼傷，但不是撕裂傷也不是穿刺傷
    ，頭部的傷是一小條而已，過沒幾天就結疤了等語在卷（見
    本院卷二第54至55頁），且該左胸之刀傷，僅為16公分之表
    淺性傷口，亦有臺北市立聯合醫院99年6 月23日北市醫興字
    第0993 0513500號函文在卷可參（見本院卷一第21頁），且
    攻擊其之方法乃係攻擊幅度及力道均較輕微之「劃到」，而
    非「揮砍」，是此部分左胸及頭部之傷勢顯非嚴重，難認被
    告確有以殺人之犯意，持刀猛刺告訴人頭部及胸部等人體要
    害之行為。至告訴人雖另受有左臂深層撕裂傷5 公分、右大
    腿5 個深層穿刺傷、右小腿2 個深層撕裂傷4 公分等傷害，
    然該等深層撕裂傷之傷害，雖均傷及肌肉，但並無傷及骨骼
    或內臟，由上足徵，被告於持刀砍刺告訴人之過程中，並未
    朝告訴人身體要害部分猛刺，且告訴人因而所受之上開深層
    撕裂傷，亦無生命之危險，尚難遽認被告係持刀猛刺告訴人
    身體，欲致告訴人於死之意。至臺北市立聯合醫院上開函文
    雖載稱：告訴人到院時因傷口大量失血、血壓偏低，有生命
    危險，經急診處置後狀況穩定，轉送病房繼續治療等情，惟
    一般受傷出血之人，如不予以適當救治，均可能有喪命之危
    險，此亦屬可能涉有傷害致死之問題，自不能因可能發生死
    亡之結果即反推被告下手時即有殺人之犯意，從而，以被告
    下手部位、下手程度，並佐以告訴人受傷部位及傷勢輕重各
    點以觀，被告行為時僅有傷害告訴人身體之傷害犯意，其主
    觀上並無殺人之故意甚明。
  (三)再參以被告手中持有刀子，告訴人則手無寸鐵，毫無還擊之
    力且寡不敵眾，被告及其他兩名男子如意在取人性命，自可
    肆無忌憚持續猛擊告訴人頭部或其他攸關性命存亡之人體重
    要部位以致其於死地，然告訴人稱其右大腿、右小腿、左臀
    部等傷害，是因倒地、雙手抱頭時，遭被告砍傷的，足徵被
    告砍刺之次數雖多，但實際上或係力道非重、或擊中非人體
    要害之處，是以並無造成告訴人其他身體重要部位之傷害。
    故本件尚難以被告有持刀刺傷告訴人之行徑，遽認被告有殺
    人之故意，應認被告持上開刀攻擊告訴人行為係出於普通傷
    害之犯意所為。
三、綜上所述，被告因與綽號「猴子」之潘冠爾發生口角衝突，
    因知悉告訴人與證人潘冠爾交情甚佳，遂夥同另兩名不知姓
    名、年籍之成年男子，在臺北市○○區○○路117 號前，由
    被告持刀，另二人則徒手攻擊告訴人之方式，共同造成告訴
    人受有前開之傷害。本件事證明確，被告傷害犯行已堪認定
    ，應依法論科。
四、核被告所為，係犯刑法第277 條第1 項之普通傷害罪。公訴
    人起訴認被告係犯刑法第271 條第2 項、第1 項之殺人未遂
    罪，容有未洽。惟殺人未遂罪與傷害罪，起訴之基本事實同
    一，僅是主觀犯意有所不同，爰依刑事訴訟法第300 條規定
    ，變更起訴法條。又被告與另兩名真實姓名、年籍不詳之成
    年男子間就前開傷害犯行，具犯意聯絡及行為分擔，為共同
    正犯。被告前因犯傷害案件，經本院以93年度易字第190 號
    判處有期徒刑1 年，嗣上訴臺灣高等法院，經該院以93年度
    上易字第1209號判決駁回上訴確定，並於96年5 月1 日縮刑
    期滿執行完畢，有臺灣高等法院被告前案紀錄表在卷可稽，
    其於徒刑之執行完畢後，5 年內故意再犯本件有期徒刑以上
    之罪，為累犯，應依刑法第47條第1 項規定加重其刑。爰審
    酌被告僅因與告訴人之友人即證人潘冠爾發生爭執，即生洩
    恨之意，邀約另兩名男子，公然在馬路上對告訴人痛下重手
    ，其等行徑之囂張，對社會秩序危害甚重，且造成告訴人身
    體所受傷害非輕，其身心顯受有相當程度之痛苦，迄今仍未
    賠償，以彌補告訴人所受損害，犯後猶否認犯行，顯無悔悟
    之心，是其惡性非輕，且被告前有多次傷害前科，有臺灣高
    等法院被告前案紀錄表可稽，素行非佳，並衡酌被告為高中
    肄業，現從事水電業，月收入不固定，經濟狀況非佳，且已
    離婚，尚需扶養11歲之女兒，暨其為本案犯行之手段、告訴
    人所受傷勢等一切情狀，量處如主文所示之刑，以資懲儆。
    末查，被告持以犯罪之刀子1 支，並未扣案，為免日後執行
    之困難，爰不予宣告沒收，附此敘明。
據上論斷，應依刑事訴訟法第299 條第1 項前段、第300 條，刑
法第28條、第277 條第1 項、第47條第1 項，刑法施行法第1 條
之1 ，判決如主文。
本案經檢察官陳仕蘭到庭執行職務。
中    華    民    國    99    年    12    月    9     日
                  刑事第十九庭  審判長法  官  李明益
                                      法  官  高若珊
                                      法  官  林佑珊
上正本證明與原本無異。
如不服本判決應於收受送達後10日內向本院提出上訴書狀，並應
敘述具體理由；其未敘述上訴理由者，應於上訴期間屆滿後20日
內向本院補提理由書（均須按他造當事人之人數附繕本）「切勿
逕送上級法院」。告訴人或被害人如對於本判決不服者，應具備
理由請求檢察官上訴，其上訴期間之計算係以檢察官收受判決正
本之日期為準。
                                      書記官  陳宏璋
中    華    民    國    99    年    12    月    9     日
附錄本案論罪科刑法條全文
中華民國刑法第277條
傷害人之身體或健康者，處3 年以下有期徒刑、拘役或1 千元以
下罰金。
犯前項之罪因而致人於死者，處無期徒刑或7 年以上有期徒刑；
致重傷者，處3年以上10年以下有期徒刑。

司法院資訊處製作；財團法人民間司法改革基金會備份。
